臺灣高雄地方法院刑事判決                          九十年度簡上字第一五號
    上  訴  人  臺灣高雄地方法院檢察署檢察官
    被      告  乙○○原名黃.
右列上訴人即被告因傷害案件，不服本院鳳山簡易庭九十年度鳳簡字第一六八號中華
民國九十年四月二十七日第一審簡易判決（聲請簡易判決處刑案號：九十年度偵續字
第三六號），提起上訴，本院判決如左：
    主  文
上訴駁回。
    事  實
一、乙○○（原名黃淑茹，於民國九十年二月十七日改名）與丙○○（業經本院另案
    審結）、甲○○均係國中同學，丙○○於八十九年十月二十四日凌晨二時許，邀
    同乙○○、甲○○及其他友人等共約七至十人，一同至高雄縣鳳山市○○路四二
    六號「閤家歡ＫＴＶ」第一０七號包廂唱歌，其間因丙○○所邀同綽號「阿修」
    之男性友人對甲○○毛手毛腳，致甲○○不悅而與該男子發生爭執，甲○○並當
    場翻桌，丙○○認甲○○此舉令其在友人面前顏面無光，竟與乙○○共同基於傷
    害人身體之犯意聯絡，分別以手毆打甲○○，致甲○○受有左眼眶旁挫瘀傷四Ｘ
    四公分、頭皮挫瘀傷三Ｘ二公分、右手臂挫瘀傷五Ｘ四公分及十二Ｘ五公分、後
    頸部挫瘀傷五Ｘ四公分等多處傷害。
二、案經甲○○訴請臺灣高雄地方法院檢察署檢察官偵查後聲請簡易判決處刑。
    理  由
一、右揭犯罪事實業據被告乙○○於偵訊及本院審中坦承不諱，核與告訴人指訴遭被
    告乙○○及同案被告丙○○毆打之情節相符，並經同案被告丙○○於警訊、偵訊
    中陳明在卷，水「閤家歡ＫＴＶ」職員鄭誌明於被告乙○○及丙○○等人結帳離
    開後進入一０七號清理時，見該包廂內部物品凌亂，告訴人躲藏於包廂廁所，全
    身濕透，向其哭訴遭友人毆打等情，亦據證人鄭誌明於偵訊中結證在卷，告訴人
    受有前開之傷害，復有高雄市立民生醫院驗傷診斷書一紙附卷可稽。被告自白與
    事實相符，自可採為認定事實之依據。綜上，本件事證明確，被告傷害犯行，洵
    堪認定。
二、核被告所為，係犯刑法第二百七十七條第一項之傷害罪。被告與丙○○間就上開
    傷害犯行，有犯意聯絡及行為分擔，均為共同正犯。按刑法第四十一條於九十年
    一月四日修正，同年月十日經總統公布施行，修正刑法第四十一條第一項規定：
    「犯最重本刑為五年以下有期徒刑以下之刑之罪，而受六個月以下有期徒刑或拘
    役之宣告，因身體、教育、職業、家庭之關係或其他正當事由，執行顯有困難者
    ，得以一元以上三元以下折算一日，易科罰金。但確因不執行所宣告之刑，難收
    矯正之效，或難以維持法秩序者，不在此限。」本件被告所犯傷害罪，最重本刑
    為三年以下有期徒刑，在上開條文修正前即屬得易科罰金之案件，又易服勞役及
    期間、數罪併罰之定執行刑、緩刑及易以訓誡易科罰金各事項，均依新法，有最
    高法院二十四年七月總會決議（二）可資參照，參諸前揭法條規定及決議意旨，
    不因該條文之修正而影響被告得易科罰金之權益及折算標準，自無撤銷原判決之
    必要。本案原審適用刑法第四十一條規定，諭知易科罰金之折算標準，即合於上
    開規定。又被告乙○○與告訴人係國中同學，業據被告及告訴人於偵訊中陳明在
    卷，且告訴人所受之傷害係左眼眶旁挫瘀傷四×四公分、頭皮挫瘀傷三×二公分
    、右手臂挫瘀傷五×四公分及十二×五公分、後頸部挫瘀傷五×四公分等傷害，
    傷勢並非嚴重，及被告事後已坦承犯行等情，因認原審適用刑法第二百七十七條
    第一項、第四十一條第一項，罰金罰鍰提高標準條例第一條前段、第二條，逕以
    簡易判決處拘役拾日，如易科罰金，以三百元折算一日，認事用法，核無不合
    ，量刑亦屬妥適，上訴人之上訴意旨指摘原判決量刑過輕，為無理由，應予駁回
    。
據上論斷，應依刑事訴訟法第四百五十五條之一第三項、第三百六十八條，判決如主
文。
本案經檢察官朱秋菊到庭執行職務。
中      華      民      國      九十一      年    五    月    三十一    日
                                  臺灣高雄地方法院刑事庭
                                      審判長法  官   林俊寬
                                            法  官   黃宗揚
                                            法  官   涂裕洪
右正本證明與原本無異。
不得上訴。
                                            書記官   賴佳慧
中    華    民    國      九十一      年      六      月      三      日
